【裁判字號】    88,易,1445
【裁判日期】    890419
【裁判案由】    違反臺灣地區與大陸地區人民關係條例
【裁判全文】
臺灣士林地方法院刑事判決                        八十八年度易字第一四四五號
    聲  請  人  臺灣士林地方法院檢察署檢察官
    被      告  乙○○
    選任辯護人  劉光傑
右列被告因違反台灣地區與大陸地區人民關係條例案件，經檢察官聲請簡易判決處刑
（八十八年偵字第七三四０號），本院內湖簡易庭認為不宜以簡易判決處刑，移至本
院刑事庭依通常程序審理，本院判決如左：
    主  文
乙○○無罪。
    理  由
一、檢察官聲請簡易判決處刑意旨略以：被告乙○○係設於台北市○○區○○路二段
    一一五巷一弄二四號東龍食品有限公司之負責人，自民國八十八年四月間起僱用
    林寶珠從事食品包裝工作，於同年六月十七日左右，乙○○向林寶珠索取身分證
    等資料未果，從而得知林女係大陸地區人民，竟仍繼續僱用，嗣於同年六月二十
    四日在台北市○○區○○街五十號林寶珠為警臨檢查獲，始供出上情，因認被告
    涉犯台灣地區與大陸地區人民關係條例第八十三條第一項罪嫌云云。
二、按犯罪事實應依證據認定之，無證據不得推定其犯罪事實；又不能證明被告犯罪
    者，應諭知無罪之判決，刑事訴訟法第一百五十四條、第三百零一條第一項定有
    明文。次按認定不利於被告之事實，須依積極證據，苟積極證據不足為不利於被
    告事實之認定時，即應為有利於被告之認定，更不必有何有利之證據，最高法院
    著有三十年上字第八一六號判例可資參照。
三、本件聲請人認被告涉有非法僱用大陸地區人民犯行，無非僅以林寶珠於警訊及偵
    查中之證言為其論據。訊據被告乙○○堅決否認有前揭犯行，辯稱：林寶珠係其
    先生於十幾年前僱用，其並未僱用林女等語。經查：（一）八十七年六月十七日
    之大雨導致被告位於成功路二段一一五巷一弄二四號工廠積水，有被告嗣後向台
    北市議員陳彥秀陳情之陳情書及現場照片七張、台北市政府工務局新建工程處八
    十八年九月四日函及所附會議記錄在卷可稽，又被告之公司並無宿舍，亦未開伙
    ，公司員工之吃住均由員工自行料理，公司並不負責提供等情，亦據證人甲○○
    到庭結證屬實，即與證人林寶珠於警訊時證稱其於東龍食品上班時都睡辦公室之
    地板上，吃則是吃公司的，復證稱其自四月五日起至六月二十四日止都住在東龍
    食品公司宿舍等情有所不符。（二）被告於八十七年四月初即住院待產，於同年
    四月四日下午六時十六分生產一名男嬰，有財團法人國泰綜合醫院內湖分院出具
    之出生證明書一件在卷可參，核與證人林寶珠於警訊時證稱自八十八年四月中旬
    起在東龍公司上班及偵查中證稱其去一個多月老闆即生產等情不符。則證人林寶
    珠之證言即不無瑕疵可指，而證人已被遣送返回大陸，亦難傳訊其與被告對質，
    自難憑此有瑕疵之證言遽認被告有非法僱用大陸地區人民林寶珠之犯行。此外，
    本院依職權調查結果，復查無其他積極證據足資認定被告有非法僱用大陸地區人
    民之犯行，既不能證明被告犯罪，揆諸前揭判例意旨，爰應為無罪判決之諭知。
據上論斷，應依刑事訴訟法第四百五十二條、第三百零一條第一項，判決如主文。
本案經檢察官黃惠玲到庭執行職務
中    華    民    國    八    十    九    年    四    月   十   九      日
                                  臺灣士林地方法院刑事第四庭
                                          法  官  藍  雅  清
右正本證明與原本無異。
如不服本判決，應於判決送達後十日內，向本院提出上訴狀。
                                          書記官  陳  瑞  香
中    華    民    國      八十九      年      四       月      二十四   日


司法院資訊處製作；財團法人民間司法改革基金會備份。
